【裁判字號】    92,台上,2233
【裁判日期】    921016
【裁判案由】    損害賠償
【裁判全文】
最高法院民事裁定                              九十二年度台上字第二二三三號
    上  訴  人  甲○○
    訴訟代理人  王志陽律師
    被 上訴 人  乙○○
右當事人間請求損害賠償事件，上訴人對於中華民國九十二年七月九日台灣高等法院
第二審判決︵九十二年度上字第六一號︶，提起上訴，本院裁定如左：
    主  文
上訴駁回。
第三審訴訟費用由上訴人負擔。
    理  由
按對於第二審判決上訴，非以其違背法令為理由，不得為之。又提起上訴，上訴狀內
應記載上訴理由，表明原判決所違背之法令及其具體內容，暨依訴訟資料合於該違背
法令之具體事實。民事訴訟法第四百六十七條、第四百七十條第二項定有明文。而依
同法第四百六十八條規定，判決不適用法規或適用法規不當者，為違背法令；依同法
第四百六十九條規定，判決有該條所列各款情形之一者，為當然違背法令。是當事人
提起上訴，如依民事訴訟法第四百六十八條規定，以第二審判決有不適用法規或適用
法規不當為理由時，其上訴狀或理由書應表明該判決所違背之法令條項，或有關判例
、解釋字號，或成文法以外之習慣或法理等及其具體內容，暨係依何訴訟資料合於該
違背法令之具體事實；如以民事訴訟法第四百六十九條所列各款情形為理由時，其上
訴狀或理由書應表明該判決有合於各該條款之具體內容，及係依何訴訟資料合於該違
背法令之具體事實。上訴狀或理由書如未依上述方法表明，或其所表明者，顯與上開
法條規定不相合時，即難認為已合法表明上訴理由，其上訴自非合法。本件上訴人對
第二審判決提起上訴，係以：原審遽以證人李財德、曾錫賢在刑事偵查中之證言為判
決基礎，於法自有未合。伊確有投資詰安有限公司（下稱詰安公司，即ＫＫ迪斯可舞
廳）購買股權及為百分之十之增資，且被上訴人已同意將股權登記在伊名下，而ＫＫ
迪斯可舞廳係因台北市政府於民國八十六年四月二十六日起勒令停業，非可歸責於上
訴人之事由致股權未能登記予被上訴人而給付不能云云，為其論據。惟查上訴人所陳
上述理由，無非係就原審依取捨證據、認定事實之職權行使所論斷：詰安公司係於八
十四年十一月二十日及十二月十四日，分別向經濟部及台北市政府申請取得公司執照
及營利事業登記，依其登記事項卡所載，其股東有薛寶建、薛寶龍、呂榮吉等人。上
訴人固曾電匯新台幣（下同）二千六百八十六萬三千五百元到薛寶龍等個人帳戶，但
是否向薛寶龍購入詰安公司（舞廳）股份成為股東，並無其他證據足以證明，且詰安
公司業經台北市政府建設局於八十六年四月二十六日撤銷公司之設立登記，上訴人迄
該公司撤銷登記時仍未列名為股東。而上訴人冒稱會計師詐欺被上訴人使其為財產上
之給付，亦經刑事法院判處有期徒刑二年確定，足認該舞廳之股權已確定因可歸責於
上訴人之事由致不能登記予被上訴人。被上訴人以追加之訴，主張依民法第二百二十
六條第一項之法律關係，請求上訴人賠償其損害五百萬元本息，即屬正當等情，指摘
其為不當，並就原審已論斷者，泛言為違法，而非表明該判決所違背之法令及其具體
內容，暨依訴訟資料合於該違背法令之具體事實，難認其已合法表明上訴理由。依首
揭說明，應認其上訴為不合法。
據上論結，本件上訴為不合法。依民事訴訟法第四百八十一條、第四百四十四條第一
項、第九十五條、第七十八條，裁定如主文。
中      華      民      國    九十二    年      十      月      十六    日
                              最高法院民事第七庭
                                  審判長法官  蘇  茂  秋
                                        法官  朱  建  男
                                        法官  蘇  達  志
                                        法官  沈  方  維
                                        法官  黃  秀  得
      右正本證明與原本無異
                                              書  記  官
中      華      民      國    九十二    年      十      月    二十八    日


司法院資訊處製作；財團法人民間司法改革基金會備份。
